【裁判字號】    99,附民,63
【裁判日期】    990423
【裁判案由】    詐欺
【裁判全文】
臺灣高雄地方法院刑事附帶民事訴訟判決  99年度附民字第63號
原      告  丁○○○
訴訟代理人  丙○○
被      告  己○○
            戊○○
上列被告因詐欺案件（本院98年度易字第73號），經原告提起附
帶民事訴訟，請求損害賠償，本院判決如下：
    主      文
原告之訴駁回。
    事實及理由
一、原告（本院98年度易字第73號刑事判決附表一編號52號之被
    害人）起訴主張：被告己○○、戊○○均係詐欺集團成員，
    於民國97年5 月16日，以0000000000號行動電話隨機撥打其
    手機，訛稱「檢察機關要監管帳戶」之名目詐騙原告，致使
    原告陷於錯誤，依詐欺集團指示，於當日上午11時許，前往
    高雄銀行領出新臺幣（下同）150 萬元後，返回其高雄市左
    營區○○○路住處，交予詐欺集團成員之犯罪事實，業經檢
    察官提起公訴，並由本院審理，爰依侵權行為之法律關係，
    提起本件刑事附帶民事訴訟，請求被告等人應賠償原告所受
    損害等語。並聲明：被告應給付原告150 萬元。
二、被告己○○、戊○○均以：伊等沒有詐騙原告等語置辯。
三、本院得心證之理由：
  (一)按因犯罪而受損害之人，於刑事訴訟程序得附帶提起民事訴
    訟，對於被告及依民法負賠償責任之人，請求回復其損害，
    刑事訴訟法第487 條第1 項定有明文，是若非被告犯罪之被
    害人，不得於刑事訴訟程序附帶提起民事訴訟。又法院認原
    告之訴不合法或無理由者，應以判決駁回之，刑事訴訟法第
    502 條第1 項亦定有明文。
  (二)查本件被告等人被訴詐欺取財案件，固經本院分別判決在案
    ，惟原告受詐騙一事與被告2 人無涉，詐欺集團用以詐騙原
    告所使用之帳戶、行動電話亦非被告2 人所提供，有本院98
    年度易字第73號刑事判決可憑，是原告並非因被告2 人犯罪
    而受損害之人，其對被告2 人提起附帶民事訴訟，於法尚有
    未合，應予駁回。
四、綜上，原告依侵權行為之法律關係及前揭遲延債務法律等規
    定，請求被告2 人給付損害150 萬元，於法未合，應予駁回
    。
五、本院受理原告提起附帶民事訴訟之被告甲○○、庚○○、辛
    ○○、乙○○部分，均俟刑事部分結案時再行審結，併此敘
    明。
六、依刑事訴訟法第502 條第1 項，判決如主文。
中    華    民    國    99    年     4    月    23    日
                  刑事第十四庭  審判長法  官  陳銘珠
                                      法  官  張凱鑫
                                      法  官  李俊霖
以上正本證明與原本無異。
如不服本判決應於收受本判決後10日內向本院提出上訴書狀，並
應敘述具體理由，如未敘述上訴理由者，應於上訴期間屆滿後20
日內補提理由書狀於本院（均須按他造當事人之人數附繕本）「
切勿逕送上級法院」。
中    華    民    國    99    年    4     月    23    日
                                      書記官  武凱葳

司法院資訊處製作；財團法人民間司法改革基金會備份。
